臺灣新竹地方法院刑事裁定
109年度撤緩字第167號
聲  請  人  臺灣新竹地方檢察署檢察官
受  刑  人  曾念哲




上列聲請人因受刑人犯詐欺案件（本院108 年度原訴字第19號）
，聲請撤銷緩刑之宣告（109 年度執聲字第1255號），本院裁定
如下：
    主  文
聲請駁回。
    理  由
一、聲請意旨略以：受刑人曾念哲因犯詐欺案件，經本院於民國
    109 年3 月17日，以108 年度原訴字第19號（108 年度偵字
    第1620號等）判處有期徒刑1 年2 月，同時宣告緩刑3 年，
    於109 年4 月22日確定。惟其於緩刑期前，即106 年12月31
    日、107 年2 月1 日、108 年4 月19日、108 年10月11日更
    犯毒品危害防制條例，經本院以108 年度原簡字第56號判決
    判處有期徒刑2 月、2 月、2 月，應執行有期徒刑3 月（10
    9 年7 月6日確定）、以109 年度竹東原簡字第33號（聲請
    書誤載為108 年度竹東原簡字第33號，應予更正）判決判處
    有期徒刑3 月（109 年8 月13日確定）。又受刑人於109 年
    4 月16日又違反槍砲彈藥刀械管制條例案件，經臺灣新竹地
    方檢察署（下稱新竹地檢署）檢察官以109 年度偵字第4490
    號起訴，現在本院109 年度原訴字第51號（順股）審理中。
    核該受刑人所為是期前再犯，被告於本案法官訊問前科或有
    無其他案件繫屬，並未自承有緩刑前之犯罪事實之刑事案件
    ，而被告若有悔悟之意，應主動向偵查機關自首，使自身之
    案件一併偵查、審判，被告既故意隱匿自己尚有其他犯罪事
    實，顯係為獲取法院宣告緩刑之寬典，難認被告品行及犯後
    態度良好，足認原宣告之緩刑難收其預期效果，而有執行刑
    罰之必要，已合於刑法第75條之1 第1 項第1 款所定撤銷緩
    刑宣告之原因，爰依刑事訴訟法第476 條規定聲請撤銷緩刑
    之宣告等語。
二、按受緩刑之宣告而有下列情形之一，足認原宣告之緩刑難收
    其預期效果，而有執行刑罰之必要者，得撤銷緩刑之宣告：
    一、緩刑前因故意犯他罪，而在緩刑期內受6月以下有期徒
    刑、拘役或罰金之宣告確定者。二、緩刑期內因故意犯他罪
    ，而在緩刑期內受6月以下有期徒刑、拘役或罰金之宣告確
    定者。三、緩刑期內因過失更犯罪，而在緩刑期內受有期徒
    刑之宣告確定者。四、違反第74條第2項第1款至第8款所定
    負擔情節重大者，刑法第75條之1第1項定有明文。考其立法
    意旨略以：關於緩刑之撤銷，現行法第75條第1項固已設有2
    款「應」撤銷之原因；至「得」撤銷緩刑之原因，則僅於保
    安處分章內第93條第3項與撤銷假釋合併加以規定，體例上
    不相連貫，實用上亦欠彈性，爰參酌德國及奧地利現行立法
    例增訂得撤銷緩刑之原因，其中現行關於緩刑前或緩刑期間
    故意犯他罪，而在緩刑期內受得易科罰金之有期徒刑之宣告
    者，列為應撤銷緩刑之事由，因認過於嚴苛，而排除第75條
    應撤銷緩刑之事由，移列至得撤銷緩刑事由，俾使法官依被
    告再犯情節，而裁量是否撤銷先前緩刑之宣告。其次，如有
    前開事由，但判決宣告拘役、罰金時，可見行為人仍未見悔
    悟，有列為得撤銷緩刑之事由，以資彈性適用，爰於第1項
    第1款、第2款增訂之。且本條採用裁量撤銷主義，賦予法院
    撤銷與否之權限，特於第1項規定實質要件為「足認原宣告
    之緩刑難收其預期效果，而有執行刑罰之必要」，供作審認
    之標準。亦即於「得」撤銷緩刑之情形，法官應依職權本於
    合目的性之裁量，妥適審酌被告所犯前後數罪間，關於法益
    侵害之性質、再犯之原因、違反法規範之情節是否重大、被
    告主觀犯意所顯現之惡性及其反社會性等情，是否已使前案
    原為促使惡性輕微之被告或偶發犯、初犯改過自新而宣告之
    緩刑，已難收其預期之效果，而確有執行刑罰之必要，此與
    刑法第75條第1項所定2款要件有一具備，即毋庸再行審酌其
    他情狀，應逕予撤銷緩刑之情形不同，先予敘明。
三、經查：
  ㈠受刑人曾念哲前因詐欺案件，經本院於109 年3 月17日，以1
    08 年度原訴字第19號判決處有期徒刑1 年2 月，緩刑3 年
    ，於109 年4 月22日確定（下稱甲案），惟受刑人因於緩刑
    前之106 年12月31日晚上9時許、107 年2 月1 日上午11時
    許採尿時起回溯96小時內某時、108 年4 月19日上午8時36
    分許採尿時起回溯96小時內某時、108 年10月11日下午3時
    許，違反毒品危害防制條例，均犯施用第二級毒品罪，分別
    經本院於緩刑期內即⑴109 年6 月5 日，以108 年度原簡字
    第56號判決處有期徒刑2 月、2 月、2 月，應執行有期徒刑
    3 月，並於同年7 月6 日確定（下稱乙案）；⑵109 年6 月1
    6日，以109 年度竹東原簡字第33號判決處有期徒刑3 月，
    並於同年8 月13日確定（下稱丙案）等情，有各該判決書及
    臺灣高等法院被告前案紀錄表各1 份在卷可憑。是受刑人於
    本案（即甲案）緩刑前因故意犯罪，而在緩刑期內受6 月以
    下有期徒刑之宣告確定乙情，固堪認定。
  ㈡惟刑法緩刑制度係為促進惡性輕微之被告或偶發犯、初犯利
    於改過自新而設，刑法第75條之1 又已課予法院裁量之義務
    ，則受刑人雖合於上開要件，然是否已足認本案緩刑宣告難
    收其預期效果，而有執行刑罰之必要，仍須衡酌相關情況決
    之。
  ㈢查，受刑人在甲案宣告緩刑前，業已犯下乙案、丙案所認定
    之施用毒品之犯行，即難遽論其為乙案、丙案之施用毒品罪
    犯行時有何故違寬典之意；再者，甲案之犯行屬財產性犯罪
    ，然乙案、丙案均非屬財產性犯罪，且侵害之法益迥異，犯
    罪行為模式不同，亦殊難認定甲案判決給予受刑人之緩刑宣
    告難收預期效果而有執行刑罰之必要；又聲請人並未釋明甲
    案之緩刑宣告確有難收其預期效果之具體事實，倘僅依受刑
    人於緩刑前更犯他罪之事實，一律撤銷緩刑，則刑法第75條
    及第75條之1 即無區分之必要，進而前開刑法第75條之1 第
    1 項之立法本旨將意義盡失，與緩刑之目的乃係避免短期自
    由刑之弊，並給予受刑人自新機會，未盡相符。職是，尚難
    僅因受刑人緩刑前更犯乙、丙兩案之施用毒品罪均經判決確
    定乙端，遽認此足動搖原宣告緩刑之基礎，或原宣告之緩刑
    難收預期效果，致緩刑效果不彰，真有非受刑罰之執行不足
    矯治頑念劣行之情。至聲請意旨雖提及受刑人於109 年4 月
    16日又違反槍砲彈藥刀械管制條例，經新竹地檢署檢察官以
    109 年度偵字第4490號提起公訴，現由本院以109 年度原訴
    字第51號審理中等語，然此部分尚在審理中，並未受6月以
    下有期徒刑、拘役或罰金之宣告確定，與刑法第75條之1 第
    1 項之要件顯有未合，本院自無庸審酌。
  ㈣綜上所述，聲請人依刑事訴訟法第476 條、刑法第75條之1第
    1 項第1 款之規定，聲請撤銷本案宣告之緩刑，然經本院審
    酌上情，尚難確認原宣告之緩刑難收預期之效果，而確有執
    行刑罰之必要，此外，聲請人復未舉出具體事例佐證受刑人
    原受之緩刑宣告確難收其效果，而有執行刑罰之必要，故認
    聲請人聲請撤銷受刑人之緩刑宣告，尚有未合，應予駁回。
四、依刑事訴訟法第220 條，裁定如主文。
中　　華　　民　　國　　109 　年　　12　　月　　21　　日
                  刑事第七庭    法　官  郭哲宏
以上正本證明與原本無異。
如不服本裁定應於送達後五日內向本院提出抗告狀。
中　　華　　民　　國　　109 　年　　12　　月　　21　　日
                                書記官  戴筑芸